臺灣基隆地方法院刑事判決　
111年度交易字第127號
公  訴  人  臺灣基隆地方檢察署檢察官
被      告  林晏妃




指定辯護人  本院公設辯護人  楊大維
上列被告因公共危險案件，經檢察官提起公訴（111年度偵字第3
391號），被告就被訴事實為有罪之陳述，經本院裁定進行簡式
審判程序，判決如下： 
    主  文
林晏妃駕駛動力交通工具而吐氣所含酒精濃度達每公升零點二五
毫克以上，處有期徒刑陸月，併科罰金新臺幣參萬元，有期徒刑
如易科罰金，罰金如易服勞役，均以新臺幣壹仟元折算壹日。
    事  實
一、林晏妃知悉服用酒類後，其吐氣所含酒精濃度達每公升0.25
    毫克以上，即不得駕駛動力交通工具，於民國111年4月12日
    上午9時至10時期間，在基隆市○○區○○街000號9樓住處飲用
    酒類（威士忌酒）後，未待酒精作用消退，於吐氣所含酒精
    濃度達每公升0.25毫克以上之狀態下，貿然駕駛車牌號碼00
    0-0000號自用小客車上路，於同日中午12時55分許，行經基
    隆市中正區漁港三街與北寧路口，與廖元滕駕駛之車牌號碼
    000-0000號自用小客貨車發生碰撞，警方據報後前往處理並
    將林晏妃送醫，於同日下午2時10分在醫院檢測林晏妃之吐
    氣酒精濃度為每公升0.73毫克，而查獲上情。
二、案經基隆市警察局第二分局報告臺灣基隆地方檢察署檢察官
    偵查後起訴。
    理  由
壹、程序事項
    被告林晏妃所犯者非為死刑、無期徒刑、最輕本刑為3年以
    上有期徒刑之罪或高等法院管轄第一審案件，其先就被訴事
    實為有罪之陳述，經告知簡式審判程序之旨，並聽取公訴人
    及被告、辯護人之意見後，本院裁定改行簡式審判程序，是
    依刑事訴訟法第273條之2規定，簡式審判程序之證據調查，
    不受同法第159條第1項、第161條之2、第161條之3、第163
    條之1及第164條至第170條規定之限制，先予敘明。
貳、實體事項
一、事實認定
　　上揭犯罪事實，業據被告於警詢、檢察官訊問、本院審理時
    均坦承不諱，復有呼氣酒精濃度測試紀錄單、財團法人工業
    技術研究院呼氣酒精測試器檢定合格證書、基隆市警察局舉
    發違反道路交通管理事件通知單、車輛詳細資料報表（車牌
    號碼000-0000號）、基隆市警察局道路交通事故現場草圖、
    現場照片、診斷證明書等件在卷可稽，足認被告上開不利於
    己之任意性自白與事實相符，堪予採信。從而本案事證明確
    ，被告犯行洵堪認定，應予依法論科。
二、論罪科刑
  ㈠核被告所為，係犯刑法第185條之3第1項第1款之駕駛動力交
    通工具而吐氣所含酒精濃度達每公升0.25毫克以上罪。
  ㈡被告前因酒後駕車之公共危險案件，經本院以110年度基交簡
    字第247號判決判處有期徒刑3月確定，於111年3月21日易科
    罰金執行完畢等情，此有臺灣高等法院被告前案紀錄表在卷
    可按，其於受有期徒刑之執行完畢後，5年以內故意再犯本
    件有期徒刑以上之罪，符合累犯之要件。依司法院大法官釋
    字第775號解釋意旨所示，法院應區分行為人所犯情節，裁
    量是否依刑法第47條第1項之累犯規定加重本刑，以避免因
    一律加重最低本刑，致生行為人所受刑罰超過其所應負擔之
    罪責，其人身自由因此遭受過苛之侵害，而不符憲法罪刑相
    當原則。本院衡酌被告行為之不法內涵與罪責程度，考量被
    告構成累犯之前案紀錄同為酒駕案件，其因酒後駕車經刑罰
    矯正，仍未有所警惕，足見其惡性非輕及對刑罰反應力薄弱
    ，認被告所犯本案之罪，有依刑法第47條第1項之規定加重
    其刑之必要。
  ㈢爰以行為人之責任為基礎，審酌政府近年來已大力宣導酒後
    駕車之危險性及違法性，被告明知酒精成分對人之意識能力
    有不良影響，酒後駕車對一般往來之公眾及駕駛人自身皆具
    有高度危險性，竟漠視自己生命、身體之安危，亦罔顧公眾
    往來之安全，於服用酒類，吐氣所含酒精濃度達每公升0.73
    毫克，仍心存僥倖，執意駕駛自用小客車行駛於市區道路上
    ，造成公眾行車往來之危險，對交通安全所生之危害非輕，
    所為實屬非是；且本件被告飲酒後駕車發生事故，已生實害
    ，又被告除前揭構成累犯的酒駕前案紀錄外，另於110年12
    月31日因酒後駕車，經本院於111年6月27日以111年度基交
    簡字第86號判決判處有期徒刑5月，併科罰金新臺幣3萬元在
    案（尚未確定），是被告顯然漠視法令之禁制，應予以嚴厲
    責難；惟慮及被告坦承犯行之犯後態度，兼衡被告自述高職
    畢業之智識程度、從事服務業、離婚、扶養兩名子女之家庭
    狀況（見本院卷第57頁）、具低收入戶身分（見本院卷第59
    頁資格審查結果通知書）暨其犯罪之動機、目的等一切情狀
    ，並參酌司法院不能安全駕駛罪量刑資料系統查詢結果之量
    刑公平性，認檢察官具體求刑有期徒刑6月以上，尚稱允當
    ，是本院依上開審酌因素，量處如主文所示之刑，併諭知易
    科罰金及易服勞役之折算標準，以資儆懲。
據上論斷，應依刑事訴訟法第284條之1、第299條第1項前段，判
決如主文。
本案經檢察官何治蕙提起公訴，檢察官陳宜愔到庭執行職務。
中　　華　　民　　國　　111 　年　　7 　　月　　13　　日
                  刑事第五庭  法  官      鄭虹眞
以上正本證明與原本無異。
如不服本判決應於收受送達後20日內向本院提出上訴書狀，並應
敘述具體理由；其未敘述上訴理由者，應於上訴期間屆滿後20日
內向本院補提理由書（均須按他造當事人之人數附繕本）「切勿
逕送上級法院」。
中　　華　　民　　國　　111 　年　　7 　　月　　13　　日
                              書記官      洪幸如
附錄本案論罪法條：
中華民國刑法第185條之3
駕駛動力交通工具而有下列情形之一者，處3年以下有期徒刑，
得併科30萬元以下罰金：
一、吐氣所含酒精濃度達每公升零點二五毫克或血液中酒精濃度
    達百分之零點零五以上。
二、有前款以外之其他情事足認服用酒類或其他相類之物，致不
    能安全駕駛。
三、服用毒品、麻醉藥品或其他相類之物，致不能安全駕駛。
因而致人於死者，處3年以上10年以下有期徒刑，得併科2百萬元
以下罰金；致重傷者，處1年以上7年以下有期徒刑，得併科1百
萬元以下罰金。
曾犯本條或陸海空軍刑法第54條之罪，經有罪判決確定或經緩起
訴處分確定，於十年內再犯第1項之罪因而致人於死者，處無期
徒刑或5年以上有期徒刑，得併科3百萬元以下罰金；致重傷者，
處3年以上10年以下有期徒刑，得併科2百萬元以下罰金。